【裁判字號】    99,聲,588
【裁判日期】    990323
【裁判案由】    聲請法官迴避
【裁判全文】
臺灣臺北地方法院刑事裁定               99年度聲字第588號
聲  請  人  甲○○
上列聲請人即被告因本院98年度自字第23號加重誹謗案件，聲請
法官迴避，本院裁定如下：
    主  文
聲請駁回。
    理  由
一、聲請意旨詳如附件刑事聲請迴避狀所載。
二、按當事人聲請推事迴避，以有刑事訴訟法第十八條第一款、
    第二款所列情形之一者為限。亦即須法官有刑事訴訟法第十
    七條各款所列應自行迴避，不得執行職務之情形而不自行迴
    避；或除該等情形以外，足認其執行職務有偏頗之虞者，當
    事人始得聲請法官迴避。而刑事訴訟法第十八條第二款所謂
    聲請法官迴避原因之所謂「足認其執行職務有偏頗之虞者」
    ，係指以一般通常之人所具有之合理觀點，對於該承辦法官
    能否為公平之裁判，均足產生懷疑；且此種懷疑之發生，存
    有其完全客觀之原因，而非僅出諸當事人自己主觀之判斷者
    ，始足當之；至於訴訟上之指揮乃專屬於法院之職權，當事
    人之主張、聲請，在無礙於事實之確認以及法的解釋，適用
    之範圍下，法院固得斟酌其請求以為訴訟之進行，但仍不得
    以此對當事人之有利與否，作為其將有不公平裁判之依據，
    更不得以此訴訟之進行與否而謂有偏頗之虞聲請法官迴避。
    又當事人聲請推事迴避，以有具體事實認其執行職務有偏頗
    之情形為限，若僅對於推事之指揮訴訟，或其訊問方法，有
    所不滿，不能指為有偏頗之虞。所謂有偏頗之虞，係指推事
    與訴訟關係人具有故舊恩怨等關係，其審判恐有不公平者而
    言。此有最高法院七十九年臺抗字第三一八號、十八年抗字
    第一四九號、十九年抗字第二八五號判例可資參照。
三、經查：本院九十八年度自字第二三號陳麗珠自訴甲○○加重
    誹謗案件，原分由刑事第十三庭明股審理，嗣因明股法官調
    本院民事庭，改分賢股法官續辦，又因賢股法官入伍服役，
    方改由慎股法官承審。而慎股法官於本案聲請人甲○○另案
    告訴王世堅妨害名譽、經檢察官提起公訴乙案（案號：九十
    七年度易字第一五八六號）審理中，雖確於審前表明部分心
    證，勸諭甲○○與王世堅和解，與考量是否撤回告訴。且於
    勸諭未成後，進入審理程序而一庭終結，並當日宣判。然該
    等表明部分心證與勸諭，無非慎股法官就告訴乃論之罪試行
    和解之方式。其所用言詞，固觸及對於時政之看法，但也難
    認有何違反法官守則情事。至於一庭辯論終結，當日宣判，
    亦屬法官就各個案件繁簡程度不同，而於職權範圍內斟酌之
    結果。縱然，慎股法官該案判決王世堅無罪，但除無跡證足
    認慎股法官有何以其個人主觀立場，偏頗王世堅而為無罪判
    決外，更難認慎股法官係敵視聲請人而為上開判決，或於此
    案中將有何偏頗之判斷。聲請人以慎股法官於前案中職權範
    圍內行使裁量權之結果，推認慎股法官於九十八年度自字第
    二三號案件中執行職務有偏頗之虞，容屬未洽。其聲請並無
    理由，應予駁回。
中    華    民    國    99    年    3     月    23    日
                  刑事第十庭  審判長法  官  蔡坤湖
                                    法  官  呂煜仁
                                    法  官  姚念慈
以上正本證明與原本無異。
如不服本裁定，應於送達後5日內，向本院提出抗告狀。
                                    書記官  劉芸珊
中    華    民    國    99    年    3     月    24    日

司法院資訊處製作；財團法人民間司法改革基金會備份。
